# 以长期股权投资形成的资本公积-资本溢价转增实收资本

提问人：muyue8113 时间：2012-03-31 06:21:19
1 、以长期股权投资形成的资本公积-资本溢价，当处置该长期股权投资时是否对该部分资本溢价进行会计核算？ 2 、该长期股权投资的权利人投资时非股东，当时出资时承诺 12 个月内办理财产权的转移手续，但至今未办理，那么该公司能否以当时形成的这部分资本公积-资本溢价转增实收资本？（当时形成此部分资本公积的长期股权投资已被处置了绝大部分） 3 、长期股权投资出资和资本公积转增实收资本受货币出资30%的规定吗？

回答人：chenyiwei
回复 muyue8113 的帖子
1 、处置原由投资者作为出资投入的资产时，对原先接受投资时确认的资本公积均不作处理。
2 、这种做法是违规的。即使现在这些股权大部分已被处置，应由原先交付该出资的股东明确声明处置所得款项归属公司所有，如发生投资损失或者处置损失则由该股东补足。在此情况下，并经过全体股东一致确认，可以将处置所得款项视作事实上补足了出资，计入资本公积。 3 、股权出资属于非货币性出资，受制于该 30 ％规定。资本公积金转增是否受制于该规定，在实务中不明确。

回答人：chenyiwei
回复 muyue8113 的帖子
在做资本公积金转增资本的验资时，需要核查用于转增资本的资本公积金的来源，确保其合法合规，其形成符合国家相关会计制度的规定。
因为原先出资尚未办理财产权转移手续时，不能视作实际上已经出资，由此形成的资本公积金实际上是虚的，所以不能用于转增资本。后续通过上述处理，事实上把当初的股权投资置换成了现金投入，这时的来源是符合规定的，可以用于转增资本。不过验资业务的风险很大，还是谨慎为好，并且事先与工商机关沟通以确认其可行性。如果承接的，验资报告中应详细说明该资本公积金的形成过程。